【裁判字號】    97,交聲,2710
【裁判日期】    971231
【裁判案由】    交管條例聲異
【裁判全文】
臺灣板橋地方法院交通事件裁定        97年度交聲字第2710號
原處分機關  交通部公路總局臺北區監理所板橋監理站
異  議  人  甲○○
即受處分人
上列異議人因違反道路交通管理處罰條例案件，對於交通部公路
總局臺北區監理所板橋監理站於民國97年10月6 日以板監裁字第
裁41-C00000000號所為之裁決處分（原舉發案號：臺北縣政府警
察局97年8 月21日北縣警交字第C00000000 號），聲明異議，本
院裁定如下：
    主  文
異議駁回。
    理  由
一、按汽車駕駛人，行經有燈光號誌管制之交岔路口闖紅燈者，
    處新臺幣（下同）一千八百元以上五千四百元以下罰鍰；汽
    車駕駛人有第五十三條情形者，記違規點數三點，道路交通
    管理處罰條例第53條第1 項、第63條第1 項第3 款分別定有
    明文。
二、原處分意旨略以：異議人即受處分人甲○○於民國97年8 月
    21日夜間10時5 分許，駕駛車牌號碼為911-QAV 號之輕型機
    車，行經有燈光號誌管制之臺北縣永和市○○○路與豫溪街
    之交岔路口（下稱系爭路口）時闖紅燈左轉行駛環河東路，
    經臺北縣政府警察局永和分局秀朗派出所執勤警員當場以北
    縣警交字第C00000000 號違反道路交通管理事件通知單舉發
    （下稱舉發通知單）；嗣異議人依法提出申訴，經交通部公
    路總局臺北區監理所板橋監理站於97年10月6 日以板監自裁
    字第裁41-C 00000000 號裁決書裁決，裁處異議人罰鍰一千
    八百元，並記違規點數三點。
三、異議意旨則略以：異議人行經系爭路口時，因該地點未設有
    機車專用停等區，且當時有小客車緊鄰停止線等待迴轉，致
    異議人靠近停止線時背向堤防停等，而難以正向面對永福橋
    下環河東路二段引道專用之燈光號誌，嗣因後方汽車按鳴喇
    叭，異議人在難以看見燈光號誌燈號之情形下始左轉環河東
    路往福和橋方向行駛，惟遭臺北縣政府警察局永和分局執勤
    警員當場以闖紅燈為由開立舉發通知單。然上開情形實因系
    爭路口交通管制設施失當、未設置機車專用停等區造成，爰
    請求撤銷原處分云云。
四、經查：異議人對其上開闖紅燈轉彎之違規事實並不爭執，並
    據證人即舉發警員乙○於本院調查時證述甚詳。雖異議人另
    以前揭語詞置辯，然依其所提現場照片二、三所示，機車若
    在該路段停止線附近停等時，並無不能見到其所稱「遠燈」
    之紅綠燈號誌情形，應不致於有其所辯之難以看見當時號誌
    之狀況。再證人乙○於本院調查時亦明確證稱，當時旁邊車
    輛都已經停止，只有異議人之機車駛出，十分明顯，且當時
    並沒有其他汽車跟著異議人一起轉彎等語（參見本院97年11
    月25日訊問筆錄第2 頁），亦可徵並無異議人所稱後方車輛
    按鳴喇叭催促之情形，是本件異議人所辯，均非足採。
五、綜上所述，本件異議人確有闖紅燈之行為，堪以認定。據此
    ，原處分機關依道路交通管理處罰條例第53條第1 項、第63
    條第1 項第3 款之規定，裁處異議人罰鍰一千八百元，並記
    違規點數三點，核無違法或不當，本件異議為無理由，應予
    駁回。
六、據上論斷，應依道路交通案件處理辦法第19條，裁定如主文
    。
中    華    民    國    97    年    12    月    31    日
                  交通法庭  法  官 張紹省
以上正本證明與原本無異。
如不服本裁定應於送達後五日內向本院提出抗告狀。
                            書記官 周雅玲
中    華    民    國    97    年    12    月    31    日


司法院資訊處製作；財團法人民間司法改革基金會備份。
